臺灣板橋地方法院刑事判決　　　　　　　93年度訴字第2049號
公　訴　人　臺灣板橋地方法院檢察署檢察官
被　　　告　甲○○
　　　　　　　　　　四樓
選任辯護人　黃勝和律師
上列被告因違反槍砲彈藥刀械管制條例案件，經檢察官提起公訴
（九十三年度核退偵字第五七一號、九十三年度偵字第一四七二
六號），被告於準備程序進行中就被訴事實為有罪之陳述，經告
知簡式審判程序之旨，並聽取當事人、辯護人之意見後，本院裁
定由受命法官獨任進行簡式審判程序，判決如下：
        主  文
甲○○連續未經許可，持有可發射子彈具有殺傷力之槍枝，處有
期徒刑壹年月，併科罰金新台幣肆萬元，罰金如易服勞役，以
新台幣玖佰元即銀元佰元折算壹日，扣案如附表編號一至三所
示之物沒收。
    事  實
一、犯罪事實：
    甲○○明知具有殺傷力之改造玩具手槍及子彈，係屬槍砲彈
    藥刀械管制條例所管制之物，非經主管機關許可不得持有，
    竟於民國九十三年六月二十一日前不詳時間，在不詳地點，
    向年約四十歲真實姓名不詳綽號「阿楊」之男子，以新台幣
    三萬元之代價購買如附表編號一、二所示之槍彈，而未經許
    可持有上開具有殺傷力之槍彈，嗣於九十三年六月二十一日
    十六時三十分許，在臺北縣八里鄉○○路○段四０六號前為
    警查獲，並當場在其身上扣得上開如附表編號一、二所示之
    槍、彈。復於同年八月二十日某時，在臺北市○○街夜市，
    向真實姓名年籍不詳之人購買如附表編號三、四所示之槍、
    彈，而未經許可持有上開具有殺傷力之改造手槍，迄於同年
    九月七日十一時許，在其位於臺北縣中和市○○路八十五巷
    二弄七號四樓住處為警查獲，並扣得如附表編號三至八所示
    之物。
二、證據名稱：
    (1)被告之自白、(2)內政部警政署刑事警察局九十三年七月五
    日刑鑑字第０九三０一二九九二五號槍彈鑑定書、(3)內政部
    警政署刑事警察局九十三年十月十九日刑鑑字第０九三０二
    ０五九０七號槍彈鑑定書、(4)扣案如附表編號一至三所示具
    有殺傷力之槍、彈。
三、查被告行為後，槍砲彈藥刀械管制條例業經修正，並於九十
    四年一月二十六日經總統公布，而於同年一月二十八日生效
    ，修正後之槍砲彈藥刀械管制條例刪除舊法第十一條，並於
    修正後之槍砲彈藥刀械管制條例第八條第四項增列：「未經
    許可，持有、寄藏或意圖販賣而陳列第一項所列槍枝者《註
    ：指鋼筆槍、瓦斯槍、麻醉槍、獵槍、空氣槍或第四條第一
    項第一款所定其他可發射金屬或子彈具有殺傷力之各式槍砲
    》，處三年以上十年以下有期徒刑，併科新臺幣七百萬元以
    下罰金。」，而未經許可持有可發射子彈具有殺傷力之改造
    玩具手槍者，依修正前槍砲彈藥刀械管制條例第十一條第四
    項之規定，其法定刑為一年以上七年以下有期徒刑，併科新
    臺幣七百萬元以下罰金。比較新舊法結果，以修正前槍砲彈
    藥刀械管制條例第十一條第一項之規定較有利於被告，依刑
    法第二條第一項但書之規定，自應適用修正前槍砲彈藥刀械
    管制條例第十一條第一項、第四項之規定論處。是核被告所
    為，係犯修正前槍砲彈藥刀械管制條例第十一條第四項之未
    經許可持有可發射子彈具有殺傷力之改造手槍罪、同條例第
    十二條第四項之未經許可持有子彈罪。其一行為持有上開槍
    枝、子彈而觸犯二罪名，為想像競合犯，應依刑法第五十五
    條之規定，從一重之未經許可持有可發射子彈具有殺傷力之
    槍枝罪。又被告先後二次持有可發射子彈具有殺傷力之槍枝
    行為，時間緊接，手法相同，所犯係構成要件相同之罪，顯
    係基於概括犯意反覆為之，為連續犯，應依刑法第五十六條
    之規定論以一罪，並加重其刑。爰審酌被告之素行（查被告
    於九十三年間因犯贓物罪，於本案宣判前，經本院於九十三
    年十二月十五日以九十三年度易字第一一五０號判決判處有
    期徒刑三月，於九十四年一月十二日確定，此有臺灣高等法
    院被告全國前案紀錄表附卷足憑）、犯罪動機、目的、手段
    、智識程度、所生危害及犯罪後坦承犯行，態度良好等一切
    情狀，量處如主文所示之刑，並就宣告罰金刑部分，諭知易
    服勞役之折算標準。
四、扣案如附表編號一至三所示之槍、彈，為違禁物，應依刑法
    第三十八條第一項第一款之規定沒收之。至扣案如附表編號
    二所示之土造子彈，其中二顆改造子彈，因鑑驗時經試射擊
    發，僅剩餘彈殼、彈頭，不再具有子彈之功能，已非違禁物
    ，故不予沒收（參見最高法院八十九年度臺上字第一六四四
    號刑事判決）。又扣案如附表編號四至八所示之物，雖係被
    告所有，惟非供其犯本案所用之物，且非違禁物，自不予沒
    收，併此敘明。
五、應適用之法條：
    刑事訴訟法第二百九十九條第一項前段、第二百七十三條之
    一第一項、第三百十條之二、第四百五十四條第一項，修正
    前槍砲彈藥刀械管制條例第十一條第四項、第十二條第四項
    ，刑法第十一條前段、第二條第一項但書、第五十六條、第
    五十五條、第四十二條第二項、第三十八條第一項第一款，
    罰金罰鍰提高標準條例第二條，現行法規所定貨幣單位折算
    新臺幣條例第二條，判決如主文。
六、如不服本判決，得自收受送達之翌日起十日內向本院提出上
    訴狀（須附繕本）。
本案經檢察官郭學廉到庭執行職務。
中　　華　　民　　國　　94　　年　　3 　　月　　2 　　日
                  刑事第一庭    法　官  李幼妃
以上正本證明與原本無異
                                書記官　強梅芳
中　　華　　民　　國　　94　　年　　3 　　月　　2 　　日
附表：
┌──┬──────┬───┬────────────┐
│編號│扣案物名稱  │數量  │鑑驗結果                │
├──┼──────┼───┼────────────┤
│一、│改造小四五手│一支（│認係由ＦＮ廠半自動手槍製│
│    │槍（槍枝管制│含彈匣│造之金屬玩具手槍，換裝土│
│    │編號00000000│一個）│造金屬槍管改造而成之改造│
│    │360）       │      │手槍，機械性能良好，可供│
│    │            │      │擊發適用子彈，認具殺傷力│
│    │            │      │，此有內政部警政署刑事警│
│    │            │      │察局九十三年七月五日刑鑑│
│    │            │      │字第０九三０一二九九二五│
│    │            │      │號槍彈鑑定書附卷足稽。  │
├──┼──────┼───┼────────────┤
│二、│土造子彈    │六顆（│認均係土造子彈，具直徑7.│
│    │            │其中二│96mm金屬彈頭，採樣二顆試│
│    │            │顆，因│射，均可擊發，認均具殺傷│
│    │            │鑑定驗│力，此有上開槍彈鑑定書附│
│    │            │時經試│卷可稽。                │
│    │            │射擊發│                        │
│    │            │，僅剩│                        │
│    │            │餘彈殼│                        │
│    │            │、彈頭│                        │
│    │            │，不再│                        │
│    │            │具有子│                        │
│    │            │彈功能│                        │
│    │            │，不予│                        │
│    │            │沒收）│                        │
├──┼──────┼───┼────────────┤
│三、│改造玩具模型│一支（│認係由仿WALTHER 廠PPK ／│
│    │槍（槍枝管制│含彈匣│S 型半自動手槍製造之玩具│
│    │編號00000000│一個）│手槍換裝土造金屬槍管而成│
│    │34）        │      │之改造手槍，機械性能良好│
│    │            │      │，可擊發適用子彈，認具殺│
│    │            │      │傷力，此有內政部警政署刑│
│    │            │      │事警察局九十三年十月十九│
│    │            │      │日刑鑑字第０九三０二０五│
│    │            │      │九０七號槍彈鑑定書附卷可│
│    │            │      │稽。                    │
├──┼──────┼───┼────────────┤
│四、│改造半成品子│十顆  │認均係玩具金屬彈殼，此有│
│    │彈          │      │上開槍彈鑑定書附卷可稽。│
├──┼──────┼───┼────────────┤
│五、│槍管（未貫穿│一支  │（無）                  │
│    │）          │      │                        │
├──┼──────┼───┼────────────┤
│六、│鋸子        │一把  │（無）                  │
├──┼──────┼───┼────────────┤
│七、│尖嘴鉗      │一把  │（無）                  │
├──┼──────┼───┼────────────┤
│八、│砂紙        │二張  │（無）                  │
└──┴──────┴───┴────────────┘
附錄本案論罪科刑法條全文：
修正前槍砲彈藥刀械管制條例第十一條
未經許可，製造、販賣或運輸第四第一第一款所稱其他可發射金
屬或子彈具有殺傷力之各式槍砲者，處五年以上有期徒刑，併科
新臺幣一千萬元以下罰金。
未經許可，轉讓、出租或出借前項所列槍砲者，處三年以上十年
以下有期徒刑，併科新臺幣七百萬元以下罰金。
意圖供自己或他人犯罪之用，而犯前二項之罪者，處無期徒刑或
七年以上有期徒刑，併科新臺幣一千萬元以下罰金。
未經許可，持有、寄藏或意圖販賣而陳列第一項所列槍砲者，處
一年以上七年以下有期徒刑，併科新臺幣七百萬元以下罰金。
第一項至第三項之未遂犯罰之。
修正前槍砲彈藥刀械管制條例第十二條
未經許可，製造、販賣或運輸子彈者，處一年以上七年以下有期
徒刑，併科新台幣五百萬元以下罰金。
未經許可，轉讓、出租或出借子彈者，處六月以上五年以下有期
徒刑，併科新台幣三百萬元以下罰金。
意圖供自己或他人犯罪之用，而犯前二項之罪者，處三年以上十
年以下有期徒刑，併科新台幣七百萬元以下罰金。
未經許可，持有、寄藏或意圖販賣而陳列子彈者，處五年以下有
期徒刑，併科新台幣三百萬元以下罰金。
第一項至第三項之未遂犯罰之。
